【裁判字號】    97,抗,1898
【裁判日期】    980402
【裁判案由】    假處分
【裁判全文】
臺灣高等法院民事裁定                  97年度抗字第1898號
抗  告  人  乙○○
相  對  人  甲○○
上列當事人間假處分事件，抗告人對於中華民國97年10月17日臺
灣桃園地方法院97年度裁全字第4851號裁定提起抗告，本院裁定
如下：
    主  文
原裁定廢棄。
抗告人以新臺幣壹萬肆仟肆佰元為相對人供擔保後，相對人對於
坐落桃園縣八德市○○段五九四建號門牌號碼為桃園縣八德市○
○路○段二八七巷十七號一樓建物不得為讓與、設定抵押、出租
及其他一切處分行為。
聲請及抗告訴訟費用由相對人負擔。
    理  由
一、按債權人就金錢請求以外之請求，欲保全強制執行者，得聲
    請假處分。假處分，非因請求標的之現狀變更，有日後不能
    強制執行，或甚難執行之虞者，不得為之。又請求及假扣押
    之原因，應釋明之，前項釋明如有不足，而債權人陳明願供
    擔保或法院認為適當者，法院得定相當之擔保，命供擔保後
    為假扣押。此規定於假處分準用之，民事訴訟法第532條、
    第533條、526條第1項、第2項定有明文。
二、抗告人於原法院聲請意旨略以：桃園縣八德市○○路○段287
    巷17號1樓車庫建物 (以下簡稱系爭車庫)，前於民國95年3
    月1日已經稅捐機關註銷房屋稅籍併入同巷1號建物 (以下簡
    稱1號建物)，兩造嗣於96年10月23日在原法院96年度桃簡移
    調字第87號成立調解，相對人同意於96年12月31日前將1號
    建物遷讓返還抗告人，自包括系爭車庫，詎屆期相對人未依
    調解內容自系爭車庫遷讓，反而於97年4月16日就系爭車庫
    向地政機關申請桃園縣八德市○○段594建號第一次登記，
    請求之標的現狀顯已變更，為恐日後不能強制執行或甚難強
    制執行，爰依首揭規定聲請假處分等語。
三、查，抗告人主張其得依調解筆錄請求相對人自系爭車庫遷讓
    ，惟相對人於97年4月16日就系爭車庫向地政機關申請594建
    號第一次登記，主張系爭車庫為其所有，且於抗告人持調解
    筆錄為執行名義聲請原法院97年度執字第634號強制執行時
    ，復以執行名義並不包括系爭車庫，對執行範圍有爭議，致
    原法院未能執行，抗告人乃另起訴請求相對人自系爭車庫遷
    讓，業據抗告人提出系爭建物第二類謄本、使用執照、門牌
    證明書、建築執照、測量成果圖、調解筆錄、起訴狀以為釋
    明，並有原法院97年12月23日桃水97年執鳳字第634號函在
    卷可憑（見本院卷第41頁），是抗告人就請求之原因事實已
    為釋明，而就日後甚難強制執行假處分之原因，釋明縱有不
    足，惟抗告人陳明願供擔保以補釋明不足，其聲請假處分，
    揆諸前揭說明，自應准許。至抗告人應供擔保之金額，審酌
    系爭車庫面積為11.73平方公尺，課稅現值為新台幣14,400
    元，有建物登記第一類謄本、桃園縣政府地方稅務局98年2
    月18日桃稅房密字第0980061525號函在卷可參 (見本院卷第
    33頁、第45頁至第46頁)，茲據為核定抗告人聲請假處分應
    供擔保金額。原法院雖裁定准許抗告人假處分之聲請，惟核
    定抗告人供擔保金額為150,000元，顯有過高，抗告意旨指
    摘原裁定此部分不當，為有理由，且此項擔保金之核定為准
    予假處分之前題，二者不可分割，是其裁定即屬全部無以維
    持。爰由本院廢棄改判如主文第一、二項所示。
四、據上論結，本件抗告為有理由，爰裁定如主文。
中    華    民    國    98    年    4     月    2    日
                    民事第十一庭
                        審判長法  官  鄭雅萍
                              法  官  詹文馨
                              法  官  蘇芹英
正本係照原本作成。
不得再抗告。
中    華    民    國    98    年    4     月    3    日
                              書記官  林初枝


司法院資訊處製作；財團法人民間司法改革基金會備份。
